臺灣臺南地方法院刑事判決　　　　　　　100年度訴字第793號
公　訴　人　臺灣臺南地方法院檢察署檢察官
被　　　告　朱素玲
上列被告因違反毒品危害防制條例案件，經檢察官提起公訴（10
0年度毒偵字第1040號），被告就被訴事實為有罪之陳述，本院
合議庭裁定由受命法官獨任進行簡式審判程序，判決如下：
    主  文
朱素玲施用第一級毒品，累犯，處有期徒刑拾月。
    事實及理由
一、犯罪事實：
    朱素玲曾因施用毒品案件，經本院以九十三年度毒聲字第八
    八號裁定送觀察、勒戒後，認無繼續施用毒品之傾向，於民
    國九十三年八月三日執行完畢釋放出所，由臺灣臺南地方法
    院檢察署檢察官於九十三年八月四日，以九十三年度毒偵緝
    字第二五四號、九十三年度毒偵字第一四三九號為不起訴處
    分確定在案。其又於上開觀察勒戒執行完畢後五年內之九十
    五年八月二十四日另犯施用第一級毒品案件，經本院以九十
    七年度訴字第五六○號判處有期徒刑十月、減為五月確定；
    另於九十六年間因持有第一級毒品案件，經本院以九十六年
    度簡字第三一○○號判處有期徒刑五月，並經本院以九十六
    年度簡上字第五一二號判決上訴駁回確定，上開二案嗣經本
    院以九十七年度聲字第一五九七號裁定應執行有期徒刑八月
    確定，於九十八年一月二十七日縮刑期滿執行完畢。詎朱素
    玲仍不知悔改，竟基於施用第一級毒品之犯意，於九十九年
    十二月三十日晚上十一時許，在其位於臺南市○○區○○路
    四二九巷七○號住處內，以注射之方式，施用第一級毒品海
    洛因一次。嗣於九十九年十二月三十一日凌晨一時許，警方
    接獲有人在臺南市○○區○○里○○街一○弄一二號聚賭之
    通報，前往上址查緝盤查在場人身分時，發現朱素玲為毒品
    列管人口，獲其同意後於當日凌晨二時許採集其尿液送驗結
    果，呈嗎啡陽性反應，而查知上情。
二、證據名稱：
  (一)被告朱素玲於本院審理中之自白（見本院卷第三三頁反面）
    。
  (二)臺灣檢驗科技股份有限公司一○○年四月二十日出具之濫用
    藥物檢驗報告、送驗尿液編號與真實姓名對照表編號名冊、
    勘察採證同意書各一件（見警卷第八、九、一一頁）。
  (三)被告前於九十三年間因施用毒品案件，經法院裁定送觀察勒
    戒後，於九十三年八月三日執行完畢釋放出所後，又於五年
    內之九十五年間再犯施用毒品案件，被依法追訴處罰等情，
    有臺灣高等法院被告前案紀錄表在卷可佐，顯見其再犯率甚
    高，原實施之觀察勒戒及強制戒治，已無法收其實效，而無
    五年戒斷期之存在，是被告再犯本件施用第一級毒品之罪，
    自應依法追訴處罰（最高法院九十五年度第七次刑事庭會議
    決議內容及九十七年度第五次刑事庭會議決議內容參照）。
三、按海洛因係毒品危害防制條例第二條第二項第一款所明定之
    第一級毒品，不得非法持有、施用。核被告所為，係犯毒品
    危害防制條例第十條第一項之施用第一級毒品罪。又被告施
    用第一級毒品海洛因前持有海洛因之低度行為，應為施用海
    洛因之高度行為所吸收，不另論罪。另被告有如犯罪事實所
    載之有期徒刑執行完畢紀錄，有前開臺灣高等法院被告前案
    紀錄表可按，其於有期徒刑之執行完畢後五年內，故意再犯
    本件有期徒刑以上之施用第一級毒品罪，為累犯，應依刑法
    第四十七條第一項之規定加重其刑。再查施用海洛因後其尿
    液可檢測到總嗎啡（濃度高度高於或等於三○○ｎｇ／ｍｌ
    ）之時間平均分別約可達十七及二十六小時，有行政院衛生
    署管制藥品管理局九十二年十二月二日管檢字第○九二○○
    ○九九九○號函文附卷可按，本件被告為警採尿後所檢測出
    之嗎啡陽性反應濃度為七六三○ｎｇ／ｍｌ，亦有卷附檢驗
    報告可稽，足認被告應在本案採尿前之二十六小時內涉有施
    用第一級毒品海洛因之犯行，惟被告本案同意警方對其採尿
    而主動坦承施用海洛因之時間為九十九年十二月二十九日下
    午一時許，並非可檢出如前揭檢驗報告所示之嗎啡陽性反應
    之採尿時往前回溯二十六小時內之期間（即九十九年十二月
    三十日凌晨零時許至同年月三十一日凌晨二時許此段期間）
    ，從而，被告於為警查獲當時並未坦承其於本案採尿時往前
    回溯二十六小時內有何施用本件第一級毒品海洛因之犯行，
    況警方係發現被告為列管之毒品人口，被告始同意前往警局
    製作筆錄採尿，則警方於其自白前，既已對其發生嫌疑，將
    之列為偵查之對象，即已發覺其犯罪，而與自首要件不符，
    自難獲邀減刑寬典（最高法院九十八年度台上字第三一九號
    判決意旨參照），故被告無法援引該條規定減輕其刑，附此
    敘明。爰審酌海洛因戕害身心，而被告前因施用毒品經送觀
    察勒戒及被判處刑罰後，猶不思戒絕革除惡習，再為本件犯
    罪，顯然未因此記取教訓，戒毒意志不堅，自應科以相當之
    刑罰，方能矯正其惡習，惟念其施用毒品所生危害，實以自
    戕身心健康為主，對於他人生命、身體、財產等法益，尚無
    明顯而重大之實害，兼衡其素行、歷次施用毒品所被判處之
    刑度、高中肄業之智識程度、家庭生活狀況及犯罪後坦承犯
    行等一切情狀，量處如主文所示之刑。
四、應適用之法條：刑事訴訟法第二百七十三條之一第一項、第
    二百九十九條第一項前段、第三百十條之二、第四百五十四
    條第一項，毒品危害防制條例第十條第一項，刑法第十一條
    前段、第四十七條第一項，判決如主文。
五、如不服本判決，應於收受本判決後十日內向本院提出上訴書
    狀，並應敘述具體理由。如未敘述上訴理由者，應於上訴期
    間屆滿後二十日內向本院補提理由書狀。
本案經檢察官黃郁如到庭執行職務。
中    華    民    國   100    年    8     月    10    日
                  刑事第八庭    法  官  林欣玲
以上正本證明與原本無異。
                                書記官  鄭佩玉
中    華    民    國   100    年    8     月    11    日
附錄本案論罪科刑法條：
毒品危害防制條例第10條第1項
施用第一級毒品者，處 6 月以上 5 年以下有期徒刑。